# 一揽子交易同控交易的处理

提问人：zd241 时间：2018-03-15 23:47:00
a公司持股b公司100%股权，a公司持股c公司85%股权，自然人d持股c公司15%股权。 第一步骤： 17 年 10 月底，a公司、自然人d以持有的c公司股权，b公司以现金 50 万元设立e公司（e公司的股权结构：a公司80%，自然人d持股10%，b公司持股10%）。 第二步骤：
17 年 11 月底，b公司以 400 万元购买a公司持有的e公司80%的股权，从而实现了b公司对e公司的控制。 经过了解，以上 2 个步骤属于一揽子交易。 请教陈老师，在 10 月底和 11 月底，b公司单体报告的长投应当如何处理，合并报表又如何处理呢？

回答人：chenyiwei
10 月底，B对E的投资成本为 50 万元。 11 月底，同一控制下合并完成，B对E的长期股权投资成本为合并日在B的净资产中所占份额，与两次投资成本（合计 450 万元）之间的差额调整资本公积。
合并报表层面，直接按同一控制下合并处理，合并日E的净资产（即E的合并报表层面的归母净资产）的80%与合并成本 450 万之间的差额，除了前期C公司留存收益恢复以外，差额调整资本公积。